# 无形资产摊销期限

提问人：$BT 时间：2022-05-27 09:47:20
买来的专利权如何摊销？假设专利是在 2007 年申请的，企业于 2019 年购买来，企业对该项专利的摊销期限如何定，可以低于税法规定的 10 年吗？
这个有相关会计准则的规定吗？
土地使用权如何摊销？
企业自己做账按照 50 年摊销了，但是不动产证上显示有效期不足 50 年，税法有没有明确的摊销期限，如果低于摊销期限行不行？

回答人：chenyiwei
会计上的无形资产摊销年限为预计受益年限，可以短于税法规定的最低摊销年限。如果会计上的摊销年限短于税法规定的最短年限，则需进行纳税调整，并可在符合条件时确认递延所得税资产。
1 、专利权的摊销年限通常为以下两者的最短年限：法律规定的剩余保护年限；该专利的剩余经济寿命年限。
2 、土地使用权的摊销年限一般为权证载明的使用年限和本企业预计剩余经营年限两者中的较短年限。但如果本企业预计剩余经营年限小于权证载明的年限，则应预留本企业经营期限届满日的预计净残值。

提问人：$BT 时间：2022-05-31 10:03:56
嗯嗯，明白，谢谢陈版主，被审单位的财务是按照剩余经济年限进行摊销的，具体到多少个月的那种，还想问一点就是，审计报告在披露无形资产寿命的时候，年限是要取整还是保留成带小数的形式？公司上市时，对这块有没有明确的要求？

回答人：chenyiwei
一般建议保留小数点。